【裁判字號】    88,易,1130
【裁判日期】    890128
【裁判案由】    詐欺
【裁判全文】
台灣彰化地方法院刑事判決                        八十八年度易字第一一三號
    公  訴  人  臺灣彰化地方法院檢察署檢察官
    被      告  乙○○
右列被告因詐欺案件，經檢察官提起公訴（八十八年度偵字第九一號），本院判決如
左：
    主      文
乙○○意圖為自己不法之所有，以詐術使人將本人之物交付，處有期徒刑肆月。
    事      實
一、乙○○於民國（下同）八十六年六月間，經由薛義郎、劉煌玉之介紹而與甲○○
    認識，嗣於得知甲○○有意將其所有如附表所示之十八筆土地申請變更使用編定
    為國民住宅用地後，竟基於為自己不法所有之意圖，向甲○○誆稱可代其辦理變
    更事宜等語，致甲○○不疑有詐而陷於錯誤，遂於八十六年六月十五日與乙○○
    訂立「土地變更使用編定代辦委任契約書」，約定由乙○○於八十六年九月二十
    五日前代為辦妥申請變更土地使用編定事宜，並同時交付新台幣（下同）三十萬
    元予乙○○作為相關支出費用，詎乙○○於收受上開三十萬元款項後，並未代為
    辦理變更土地使用編定等相關手續，反將之作為私有予以花用，迄今仍未完成或
    進行土地變更之申請事宜，甲○○始知受騙。
二、案經被害人甲○○訴請臺灣彰化地方法院檢察署檢察官偵查起訴。
    理      由
一、訊據被告乙○○固坦承確有與被害人甲○○訂立上開委任契約書允諾代辦土地變
    更使用事宜，且已收受被害人甲○○所交付之三十萬元等情，惟矢口否認有詐欺
    之犯行，辯稱：並不知被害人甲○○所有如附表所示之十八筆海埔新生地無法辦
    理變更使用編定，且已在八十七年間向承彰化縣政府遞件進行變更申請手續，而
    被害人甲○○所交付之金錢係花費於變更土地時宴請友人之用云云。然查，右揭
    事實，業據被害人甲○○指訴綦詳，核與證人即簽約當時在場之洪文博、薛義郎
    所述情節相符，復有彰化縣政府八十八年一月二十九日八八彰府地用字第一九七
    四五號暨彰化縣二林地政事務所八十八年三月九日二地乙字第一一六五號函文各
    一紙查覆並未受理有關本件申請變更編定乙事在卷可稽，顯見被告於收取被害人
    三十萬元款項後，並未有依約屢行應盡申請變更之責，反將取得款項任意花用殆
    盡，足徵被告於訂立代辦土地變更使用編定委任書之初，即有不法所有意圖存在
    ，否則為何在其所稱不知如何辦理土地變更使用編定之情形下，仍與被害人甲○
    ○訂定委任契約表示可代為辦妥，並在向被害人取得三十萬元款項後，卻均未向
    地政機關遞件申請，且嗣後並將被害人所交付之代辦費用三十萬元任意宴客花用
    殆盡，而不返還被害人甲○○？是被告上開所辯，無非卸責之詞，不足採信，其
    犯行洵堪認定。
二、核被告所為，係犯刑法第三百三十九條第一項之詐欺罪。爰審酌被告犯罪之動機
    、目的、手段、被害人所受之損害及犯罪後仍未與告訴人達成和解等一切情狀，
    量處如主文所示之刑。
據上論斷，應依刑事訴訟法第二百九十九條第一項前段，刑法第三百三十九條第一項
、罰金罰鍰提高標準條例第一條前段，判決如主文。
中      華      民      國      八十九      年    一    月    二十八    日
                                        臺灣彰化地方法院刑事第三庭
                                            法      官  林  玉  珮
右正本證明與原本無異。
如不服本判決，應於判決送達後十日內向本院提出上訴狀( 須附繕本 )。
告訴人或被害人對於判決如有不服具備理由請求檢察官上訴者，其上訴期間之計算係
以檢察官收受判決正本之日期為準。
                                            法院書記官  楊  年  雄
中      華      民      國      八十九    年      二    月      二      日
刑法第三百三十九條
意圖為自己或第三人不法之所有，以詐術使人將本人或第三人之物交付者，處五年以
下有期徒刑、拘役或科或併科一千元以下罰金。
以前項方法得財產上不法之利益或使第三人得之者亦同。
前二項之未遂犯罰之。


司法院資訊處製作；財團法人民間司法改革基金會備份。
